# IPO 股份支付是否应当确认递延所得税资产

提问人：Ryan_q 时间：2021-11-07 08:05:06
@chenyiwei，陈版主，有一问题请教：
根据证监会 2020 年 11 月发布的《监管规则适用指引——会计类第 1 号》中1-14 与股权激励计划相关的递延所得税相关内容：根据相关税法规定，对于附有业绩条件或服务条件的股权激励计划，企业按照会计准则的相关规定确认的成本费用在等待期内不得税前抵扣，待股权激励计划可行权时方可抵扣，可抵扣的金额为实际行权时的股票公允价值与激励对象支付的行权金额之间的差额。因此，公司未来可以在税前抵扣的金额与等待期内确认的成本费用金额很可能存在差异。公司应根据期末的股票价格估计未来可以税前抵扣的金额，以未来期间很可能取得的应纳税所得额为限确认递延所得税资产。此外，如果预计未来期间可抵扣的金额超过等待期内确认的成本费用，超出部分形成的递延所得税资产应直接计入所有者权益，而不是计入当期损益。
如上所述，适用于上市公司，问题：
1 、对于IPO股份支付是否可以参考上市做法？
2 、如果可以，那么实际行权时的股票公允价值需要每期根据评估值确认？
3 、如果不参照上述处理方法，IPO股份支付是否应当确认递延所得税资产，参考什么办法?目前实务很多案例都进行纳税调增，并不予确认递延所得税资产，尽管行权了也不打算税前扣除，这种处理问题一直困扰着我。
望陈版主指点！

回答人：chenyiwei
1 、取决于税务上对IPO股份支付的税务处理是否同样参照执行国家税务总局公告[2012]18号。如果是，则会计处理可以参照此处原则。
2 、在该方法下，需每年末根据企业自身股份公允价值调整对可税前扣除费用金额的估计，相应调整递延所得税资产和资本公积等项目。在上市之前，股份公允价值可以参照近期引入财务投资人的估值或入股价格，如果没有近期入股价格作为参考，则需采用估值技术（如收益法、市盈率倍数法等）评估。
3 、建议就具体个案的税务处理咨询税务专业人士意见，并通过股权激励方案向税务机关的备案，与主管税务机关沟通确认。